臺灣高等法院臺中分院刑事裁定　　　　　　　　　　九十三年度交抗字第四二一號
　　抗　告　人
　　即受處分人　甲○○
右列抗告人因聲明異議案件，不服臺灣彰化地方法院中華民國九十三年四月十六日裁
定（九十三年度交聲字第一六三號）提起抗告，本院裁定如左：
    主      文
抗告駁回。
    理      由
一、按汽車駕駛人，於駕駛執照吊扣期間駕車者，處新臺幣六千元以上一萬二千元以
    下罰鍰，並當場禁止其駕駛及扣留其車輛牌照，並吊銷其駕駛執照，道路交通管
    理處罰條例第二十一條第一項第七款定有明文。又交通勤務警察或依法令執行交
    通稽查任務人員當場舉發行為人有違反道路交通管理處罰條例之行為，應記載駕
    駛人或行為人姓名、性別、出生年月日、地址、身分證統一號碼及車主姓名、地
    址、車牌號碼、車輛種類。被查獲之駕駛人或行為人為受處分人時，應在舉發通
    知單上之駕駛人姓名欄註明其姓名後，交付該行為人簽名或蓋章收受之；拒絕簽
    章者，並記明其事由，視為已收受，亦為違反道路交通管理事件統一裁罰標準及
    處理細則第十一條第一項第一款定有明文。原裁定以抗告人即受處分人（下稱受
    處分人）甲○○於民國（下同）九十二年三月十八日下午（應係上午之誤）一時
    三十分許，在彰化縣和美鎮○○路段，駕駛車號ＨＺ－八七○三號自用小客車，
    遇警攔檢，因未能出示駕駛執照，而為警開立「舉發違反道路交通管理事件通知
    單」，記明違規事實為「未帶駕照」，乃因受處分人拒絕簽章，舉發員警乃於該
    通知單之收受通知聯者簽章處記明「當事人拒簽收」，員警既已記明事由，依照
    前揭規定，應視為已收受而發生送達之效力。而受處分人事後並未於九十二年四
    月二日應到案日期前繳納罰鍰，該違規案件經轉送至移送機關（應係原處分機關
    之誤）裁處時，移送機關發現受處分人之普通小型車駕駛執照已於九十一年十月
    二十四日吊扣，吊扣期間至九十二年三月二十三日止，因認原「舉發違反道路交
    通管理事件通知單」所載之違規事實不符實情，改以「駕駛執照吊扣期間駕車」
    之違規事實裁罰，且援引道路交通管理處罰條例第二十一條第一項第七款之規定
    及違反道路交通管理事件統一裁罰標準表之規定，裁處受處分人罰鍰新台幣一萬
    二千元，吊銷駕駛執照，一年內禁考，於法有據。爰認受處分人聲明異議辯稱：
    其於九十三年三月五日收到彰化監理站寄出違反道路交通管理事件裁決書前，從
    未有接收到任何舉發違反道路交通管理事件之通知單云云，並不足取，受處分人
    之聲明異議，並無理由，而予以裁定駁回，經核於法並無違誤。至受處分人抗告
    意旨雖指稱其於案發當時雖未帶駕駛執照、行車執照及保險證等證件，但已向警
    察告知其姓名、地址、身分證統一號碼，警察開立「舉發違反道路交通管理事件
    通知單」後，因其有老花眼，看不清楚，所以未簽章就離開，在要離開之前，警
    察有說要寄通知單給其，但並沒有寄，故其不知何時何地要繳款，因警察未盡到
    責任，其始承受上開裁罰。又其違規之時間為當日深夜凌晨時分，後來卻變成當
    日下午一時三十分，亦有失公正云云。惟查（一）本件交通違規通知單係員警當
    場攔停違規車輛，受處分人雖拒簽，但員警已當場告知應到時間、地點並註明於
    通知單上，就已生送達之效力，不用再另行送達等情，有原審法院之公務電話紀
    錄足稽，且上開舉發違反道路交通管理事件通知單上確已記載受處分人應到日期
    為九十二年四月二日前，亦有上開舉發違反道路交通管理事件通知單影本足按。
    受處分人指稱其並不知應到之時間云云，並不足取。（二）上開舉發違反道路交
    通管理事件通知單及交通部公路總局台中區監理所彰化監理站違反道路交通管理
    事件裁決書，均記載受處分人違規之時間為九十二年三月十八日一時三十分，有
    上開舉發違反道路交通管理事件通知單交通部公路總局台中區監理所彰化監理站
    違反道路交通管理事件裁決書足憑。至原裁定將受處分人違規時間誤載為當日下
    午一時三十分，應係誤載。受處分人指稱其違規之時間被變成當日下午一時三十
    分云云，亦有誤會。（三）又受處分人另指上開舉發違反道路交通管理事件通知
    單上之記載有其他缺失乙節，經核並不影響原處分機關之裁罰。是受處分人抗告
    意旨徒憑己見，任意指摘原裁定不當，並無理由，應予駁回。
二、據上論結，應依刑事訴訟法第四百十二條，裁定如主文。
中      華      民      國      九十三      年      六    月    二十一  日
                                    臺灣高等法院臺中分院刑事第八庭
                                          審判長法  官  羅  得  村
      法  官  黃  文  進
                                                法  官  劉  榮  服
右正本證明與原本無異。
不得再抗告。
                                                書記官  陳  俞  豪
中      華      民      國      九十三   年       六      月    二十三  日
                                                                        Ｒ
